

675115766

- danielsantaellarodriguez1999 @gmail.com
- Ciudad de Cullera. Sevilla, 41019
- https://www.linkedin.co in m/in/daniel-santaellarodríguez-a502a621a/

Más información

- Carné de conducir.
- Vehículo propio.

PORTFOLIO



Daniel Santaella

DESARROLLADOR WEB

Sobre mí

Soy Desarrollador de Aplicaciones Web ubicado en Sevilla. Cuento con conocimientos de diferentes Tecnologías Web. Me caracterizo por ser persistente, intentando aprender cosas nuevas para estar siempre actualizado y asegurar la calidad y mejora de mis proyectos , soy una persona con buenas capacidades comunicativas, con gran iniciativa y motivada para el trabajo. Además, cuento con experiencia en otros sectores como el metalúrgico.

Habilidades Técnicas

. Java

React

Selenium

JavaScript
Angular
API REST

CSS

• Git

Diseño de Pruebas

 NodeJS Jira Microsoft Office

Habilidades Blandas

- · Comunicación Efectiva.
- · Trabajo en Equipo.
- · Resolución de Problemas.
- · Flexibilidad y Adaptabilidad.
- · Creatividad e Innovación.

Formación

- F.P.I.G.S Desarrollo de Aplicaciones Web ADA ITS 2022 -2023
- F.P.I.G.S Construcciones Metálicas I.E.S Politécnico 2019-2021
- Bachillerato Ciencias Sociales I.E.S Pablo Picasso 2015-2018

Experiencia

 Montaje de andamios y mantenimiento "Montubo"

2021 - 2022

- Repaso y soldadura "Bedetec" 2021 - 2021
- Prácticas en verificación "Nomasa Innova" 2020 - 2020